臺灣雲林地方法院刑事判決
110年度訴字第668號
公  訴  人  臺灣雲林地方檢察署檢察官
被      告  黃彥齊



指定辯護人  張禎云律師
上列被告因違反槍砲彈藥刀械管制條例等案件，經檢察官提起公
訴（109年度偵字第7859號、第7860號），本院判決如下：
    主  文
黃彥齊犯附表一編號1至3所示之罪，分別處附表一編號1至3「宣
告刑及沒收欄」所示之刑及沒收。附表一編號1、2部分應執行有
期徒刑伍年陸月，併科罰金新臺幣玖萬元，罰金如易服勞役，以
新臺幣壹仟元折算壹日。沒收部分併執行之。
    事  實
一、黃彥齊明知具有殺傷力之非制式手槍、子彈係槍砲彈藥刀械
    管制條例列管之管制物品，非經主管機關許可，不得持有，
    竟基於持有具殺傷力之非制式手槍、具殺傷力子彈之犯意，
    於民國108年3月25日前某日，以不詳方式，自不詳之人取得
    非制式手槍1支（槍枝管制編號0000000000號，含彈匣）、
    具殺傷力制式子彈4顆（如附表三編號2所示之制式子彈3顆
    ，及後述黃彥齊誤擊自己之子彈1顆）及另案手槍2支，在其
    位於雲林縣○○鎮○○000號之住處內持有之。嗣經警於108年3
    月25日17時5分許，持搜索票至黃彥齊上開住處執行搜索，
    查獲其中另案手槍2支（此部分業經最高法院109年度台上字
    第4414號判決確定）。然黃彥齊在上開搜索時點後，又另行
    起意，基於持有具殺傷力之非制式手槍、具殺傷力子彈之犯
    意，在雲林縣○○鎮○○里○○000號住處持有上開尚未被查獲之
    槍枝管制編號0000000000號之非制式手槍1支、具殺傷力子
    彈4顆（下稱本案槍彈）。
二、黃彥齊知悉未經中央主管機關許可，不得製造具有殺傷力之
    子彈，竟未經許可，基於製造有殺傷力子彈之犯意，在上開
    搜索時點後購買彈頭、彈殼、底火和底座等材料，復在其位
    於雲林縣○○市○○路00號6樓A室之居處內，先把底座放入底火
    ，將彈殼安裝至底座，再放入火藥，將彈頭塞入，惟其所著
    手製造之如附表二編號4所示之非制式子彈5顆，因不具殺傷
    力而未遂。
三、黃彥齊明知甲基安非他命係政府列管之第二級毒品，非經許
    可不得持有，竟基於持有第二級毒品甲基安非他命之犯意，
    於109年10月初某日，在雲林縣斗六市小北百貨前，以新臺幣（
    下同）5,000元向真實身分不詳之成年女子購入如附表三編號8
    、9所示之甲基安非他命2包（驗餘淨重共3.2452公克）而持
    有之。
四、嗣黃彥齊於109年10月3日晚間22時許，在雲林縣斗六市雲科路
    竹圍大橋下，於其駕駛車牌號碼000-0000號自用小客車內，
    持附表三編號1之非制式手槍，因記錯第1發有無子彈，不慎
    誤擊自己的左腿，遂駕車離去並向蔡傳益求援，蔡傳益接獲
    黃彥齊之求救通知後，聯絡張哲瑋至黃彥齊位於雲林縣○○市
    ○○路00號6樓A室之租屋處查看，張哲偉抵達上開黃彥齊之租
    屋處並報警，員警與消防人員抵達後破門進入，未於黃彥齊
    之租屋處內發現黃彥齊，然警方於屋內目視可及之桌子及櫃
    子上發現附表二所示之物遂扣押之。嗣黃彥齊友人蔡惠鈞知
    悉黃彥齊中槍後，以手機軟體定位之方式，與張哲瑋一同前
    往雲林縣○○市鎮○路000號對面馬路旁尋獲上開自用小客車，
    並於車內發現已昏迷之黃彥齊，張哲瑋立即駕駛上開自用小
    客車將黃彥齊送往醫院急診室救治，復警方於109年10月4日
    0時10分許接獲醫院報案稱有傷患疑似因中槍受傷，警方到
    場與張哲瑋一同查看在醫院停車場之上開自用小客車，目視
    可及發現子彈後，警方於上開自用小客車內扣得附表三所示
    之物，而悉上情。
五、案經雲林縣警察局斗六分局報告臺灣雲林地方檢察署檢察官
    偵查起訴。
    理  由
壹、程序部分： 
一、審理範圍：
  ㈠按繼續犯，係指行為人以單一犯罪之意思及行為，持續地侵
    害一個法益，在法益侵害之狀態未除去前，該犯罪行為仍繼
    續進行，縱有數個繼續實行之行為，考量其違法內涵之一體
    性，在評價上仍然視為單一行為，論以單純一罪為已足；倘
    依客觀事證，可認其主觀之單一犯意已中斷，縱仍利用原繼
    續犯之狀態而為，尚難評價為單一行為，應認係另行起意，
    為不同之數行為，而以數罪論處。持有槍、彈罪，其持有之
    繼續為行為之繼續，屬繼續犯，亦即一經意圖犯罪而持有槍
    、彈，罪即成立，其犯罪之完結須繼續至持有行為終了之時
    為止。然而行為人若同時持有多把槍枝、子彈（甲、乙槍及
    子彈），於持有行為繼續中，倘已經司法警察（官）或檢察
    官查獲其中部分槍枝（甲槍、子彈），行為人於遭查獲之際
    ，其反社會性及違法性既具體表露，並有受法律非難之認識
    ，應認其主觀上之單一決意及客觀上之繼續行為，俱因此而
    中斷，原繼續犯之犯行（即持有甲、乙槍及子彈行為）至查
    獲時即告終止。若行為人遭查獲後，猶再繼續持有其他尚未
    被查獲之槍枝、子彈（乙槍、子彈），應認係另行起意，難
    謂其主觀上與查獲前之犯罪行為係出於同一犯意，為前案持
    有行為之繼續，是若其前後持有行為，僅概括受一次刑罰評
    價，評價即有不足，自不得再與已遭查獲之前案同以一罪論
    ，俾與憲法上罪責相當原則相侔。刑事訴訟法第302條第1款
    規定，案件曾經判決確定者，應諭知免訴之判決，此項訴訟
    法上所謂一事不再理之原則，關於單純一罪、實質上一罪或
    裁判上一罪之同一案件，固均有其適用；惟如其犯罪類型因
    行為具有反覆、繼續之特質，基於避免過度評價之原則而得
    評價為包括一罪，然究非可不問個案之主觀犯意、客觀行為
    態樣等情況，一律俱認成立包括一罪而僅受一次評價。故法
    院應就行為人主觀上是否自始即具有單一（概括）犯意，各
    次行為客觀時空關係是否密切銜接，並參酌社會通常健全觀
    念，認屬包括一罪為合理適當者，始足當之，否則仍應依實
    質競合之數罪關係加以分論併合處罰。尤以犯罪行為一旦經
    警查獲後，行為人反社會性及違法性既已具體表露，其更應
    藉此產生對於法律非難性之應有認識，依社會通念亦當期許
    其自我檢束不再犯罪。從而，原包括一罪之犯行理當至此即
    告終止，縱客觀上係再持續實行同類犯罪，仍應認其主觀上
    顯係另行起意而為，上述應僅受一次評價之法律上罪刑亦已
    完畢，自不得再包括地併論以一罪（最高法院110年度台上
    字第1563號判決意旨參照）。
　㈡被告稱本案槍彈與前案槍彈是同時持有，但前案槍彈既於108
    年3月25日遭警查獲，經檢察官提起公訴後，業經最高法院
    判決確定在案。則其同時持有本案槍彈已因前案查獲而中斷
    ；其於當日經查獲後再繼續持有本案槍彈，在法律評價上，
    應認是另行起意，而為另一獨立之持有槍彈行為，本案檢察
    官是起訴被告自108年3月25日另行起意持有本案槍彈，此部
    分即為本案審理範圍。
二、證據能力：
    按被告以外之人於審判外之言詞或書面陳述，除法律有規定
    者外，不得作為證據；被告以外之人於審判外之陳述，雖不
    符刑事訴訟法第159條之1至第159條之4規定，而經當事人於
    審判程序同意作為證據，法院審酌該言詞陳述或書面陳述作
    成時之情況，認為適當者，亦得為證據，同法第159條第1項
    、第159條之5第1項定有明文。本判決所引用被告以外之人
    於審判外之言詞或書面陳述，檢察官、被告及辯護人於本院
    準備程序及審理時均陳明同意作為證據使用（本院卷第104
    至112、167至168頁），本院審酌該等言詞或書面陳述作成
    時並無違法或不當之情況，亦無違法取證等瑕疵，且與待證
    事實具有關聯性，認以之作為證據應屬適當，均有證據能力
    。
貳、認定犯罪事實所憑之證據及理由：
一、關於事實一被告持有本案槍彈之時、地，被告曾有數種版本
    之說法，被告於警詢、偵訊時供述：手槍、子彈均是我自己
    改造的，我曾於107年12月在自己戶籍地改造完成，另在108
    年3月份遭臺北市刑大查獲，我所使用的這把槍是當時我在
    雲林縣○○鎮○○里○○000號就改好了，只是當時未被搜索到。
    槍枝是我自己用電鑽把玩具槍實心槍管打通，並且自己買鋼
    材，並使用火石將其磨成擊針，之後再自己組裝等語（警卷
    第10至11頁，他卷第192頁，偵7859卷第114頁）；又於偵訊
    時改稱：是我於107年間在網路上購買的，我沒有做任何改
    造。我於108年間被抓的那2支手槍是我自己改造的，因為我
    改不好，所以我當時有另外在網路購買別人改好的這支手槍
    ，但3支手槍都是在接近時間所購買的。其中2把是模型手槍
    ，我自己改造後可以使用，就是上開108年偵字第2090號雲
    林地檢署起訴書所起訴的案件，現在本案查扣的這把槍是我
    另外再購買，當時沒有被查獲，這3顆子彈就是我買本案手
    槍所附的子彈，當時附6顆子彈，我沒有額外再買子彈等語
    （偵7859卷第127至129頁）；於本院供述：在上一次也就是
    108年3月25日被搜索扣押第一批槍彈以後，過一個月左右，
    我再去買今日扣到的這支槍及制式子彈等語（本院卷第182
    頁），被告就此把槍的來源及持有期間，被告曾稱本案非制
    式手槍是其製造，或稱是108年3月25日之前買來的，或稱是
    108年3月25日之後買來的，有關製造的部份，除被告供述外
    ，卷內並無其他證據可佐，故本院所不採，至於被告何時持
    有非制式手槍，就本案非制式手槍在被告身上多久，從被告
    打到腿之前往前算，這把槍買多久之問題，被告表示大約2
    年，亦即被告似乎太久而記憶不清購買之時點，但是持有期
    間之久大概2年，故本院認被告供稱108年3月25日前某日起
    持有為可採，又依前述本案係就被告於108年3月25日遭搜索
    之後，另行起意持有本案槍彈為審理，併此敘明。
二、關於事實欄一至四所載被告持有槍彈、製造子彈、持有甲基
    安非他命等事實，業據被告於警詢、偵訊、本院準備程序及
    審理時供承不諱（警4084卷第5至15頁，他字卷第191至193
    頁，偵7859卷第113至114、127至131頁，本院卷第99至115
    、165至186頁），並有證人蔡傳益、張哲瑋、蔡惠鈞於警詢
    、偵訊之證述（警4084卷第17至20、21至24、25至26、27至
    29頁，偵7859卷第27至29、31、32、33頁），復有雲林縣警
    察局斗六分局公正派出所搜索、扣押筆錄、扣押物品目錄表各1
    份（警4084卷第31至37頁）、雲林縣警察局斗六分局公正派
    出所之扣押筆錄、扣押物品目錄表各1份（警4084卷第41至45
    頁）、車牌號碼AQN-6937號自用小客車車內狀況及扣案物照片25
    張（警4084卷第67至91頁）、被告當時租屋處內狀況照片5
    張（警4084卷第91至95頁）、醫院急診室監視器影像截圖16
    張（警4084卷第97至111頁）、被告與證人蔡傳益之手機聯
    繫畫面截圖11張（警4084卷第113至117、123至131頁）、被
    告指引警方至雲林縣斗六市雲科路竹圍大橋下之現場照片7張（
    警4084卷第119至121頁）、路口監視器影像截圖10張（警408
    4卷第133至139頁）、內政部警政署刑事警察局110年3月5日
    刑鑑字第1098009484號鑑定書1份（偵7859卷第55至64頁）
    、內政部110年10月5日內授警字第1100872591號函1份（偵78
    59卷第173至175頁）、雲林縣警察局空氣槍動能初篩報告表
    及空氣槍動能初篩照片11張（警4083卷第81至88頁）、衛生
    福利部草屯療養院草療鑑字第1091000454號鑑驗書1份（偵7859
    卷第103頁）、國立臺灣大學醫學院附設醫院雲林分院診斷
    證明書1份（警4084卷第51頁）、本院109年10月7日雲院惠
    刑誠決109急扣1字第1099004049號函1份（警4084卷第53頁
    ）、雲林縣消防局109年10月5日雲消指字第1090012846號函
    暨雲林縣緊急救護案件紀錄表、雲林縣消防局救護紀錄表各
    1份（警4084卷第55至61頁）、車牌000-0000號車行軌跡路
    線圖1紙（警4084卷第65頁）、車輛詳細資料報表1張（警40
    84卷第155頁）、內政部警政署刑事警察局110年1月25日刑
    鑑字第1098009049號鑑定書（偵7859卷第75至76頁）、內政
    部警政署刑事警察局109年11月4日刑生字第1098009121號鑑
    定書（偵7860卷第95至97頁）、警察職務報告（警4084卷第
    3頁）、內政部警政署刑事警察局111年5月4日刑鑑字第1110
    032948號鑑定書（本院卷第139頁）附卷可稽，且有附表二
    、三所示物品扣案足以佐證，足認被告所為自白與事實相符
    ，堪以採信。
三、綜上所述，本案事證明確，被告上開各該犯行均堪以認定，
    自應依法論科。
參、論罪科刑
一、按槍砲彈藥刀械管制條例第7條、第8條等規定業於109年6月
    10日修正公布，並自同年月12日生效施行，依本次修法草案
    總說明意旨可知，其主要立法目的在於有效遏止持「非制式
    槍砲」進行犯罪情形，認「非制式槍砲」與「制式槍砲」之
    罪責有一致之必要，故於第4條、第7條至第9條增加「制式
    或非制式」之構成要件，亦即不分制式或非制式，凡屬第7
    條所列各類槍砲型式之槍砲，有殺傷力者，概依第7條規定
    處罰。次按未經許可持有手槍，其持有之繼續，為行為之繼
    續，亦即一經持有手槍，罪已成立，但其完結須繼續至持有
    行為終了時為止；其間法律縱有變更，然其行為既繼續實施
    至新法施行以後，即與犯罪後法律有變更之情形不同，不生
    新舊法比較適用之問題（最高法院95年度台上字第2250號判
    決意旨參照）。經查，被告持有如附表三編號1所示非制式
    手槍期間，係自108年3月25日之後，迄109年10月4日經警查
    獲時止，是其非法持有非制式手槍之犯行，終了日係在槍砲
    彈藥刀械管制條例第7條修正公布施行（109年6月10日修正
    公布，並自同年月12日生效施行）之後，揆諸上揭說明，並
    無行為後法律變更可言，應逕行適用修正後、現行之槍砲彈
    藥刀械管制條例第7條第4項論處。
二、核被告所為，分述如下：
  ㈠就事實一部分，係犯槍砲彈藥刀械管制條例第7條第4項之非
    法持有非制式手槍罪及同條例第12條第4項之非法持有子彈
    罪。被告非法持有具殺傷力子彈共4顆，均係相同種類之客
    體，應論以單純一罪。被告以一持有之行為，同時持有非制
    式手槍1支、子彈4顆，而同時觸犯非法持有非制式手槍罪、
    非法持有子彈罪2罪名，應依刑法第55條想像競合犯之規定
    ，從一重依槍砲彈藥刀械管制條例第7條第4項之非法持有非
    制式手槍罪處斷。被告所持有之已貫通金屬槍管為本案非制
    式手槍之零件，既已論處其非法持有非制式手槍罪，不另論
    槍砲彈藥刀械管制條例第13條第4項之持有槍砲主要組成零
    件罪，檢察官起訴意旨此部分之主張，容有未洽。
  ㈡就事實欄二部分，係犯槍砲彈藥刀械管制條例第12條第5項、
    第1項之未經許可製造子彈未遂罪。按非法製造槍砲彈藥刀
    械等違禁物，所侵害者為社會法益，如果同時製造之違禁物
    客體種類相同（同為手槍，或同為子彈，或同為爆裂物），
    縱令製造完成之客體有數個（如數支手槍、數顆子彈、數顆
    爆裂物），應仍為單純一罪，不發生想像競合犯之問題。若
    同時製造二種以上不相同種類之違禁物客體（如同時製造手
    槍及子彈，或手槍及爆裂物），始有一行為觸犯數罪名之想
    像競合犯適用（最高法院90年度台上字第7213號、103年度
    台上字第602號判決意旨參照）。被告同時製造子彈5顆，皆
    係侵害同一社會法益，為單純一罪。
  ㈢就事實三部分，係犯毒品危害防制條例第11條第2項之持有第
    二級毒品罪。
三、被告所犯非法持有具殺傷力之非制式手槍罪、製造子彈未遂
    罪、與持有第二級毒品罪，犯意各別、行為互殊，應分論併
    罰。
四、減刑：
  ㈠事實二部分，被告基於未經許可製造子彈之犯意，已著手製
    造，然所製造之子彈未達具殺傷力之程度，為未遂犯，爰依
    刑法第25條第2項規定，依既遂犯之刑度減輕其刑。
  ㈡按槍砲彈藥刀械管制條例第18條第4項前段規定犯本條例之罪
    ，於偵查或審判中自白，並供述全部槍砲、彈藥、刀械之來
    源及去向，因而查獲或因而防止重大危害治安事件之發生者
    ，減輕或免除其刑，毒品危害防制條例第17條第1項規定，
    犯第4條至第8條、第10條或第11條之罪，供出毒品來源，因
    而查獲其他正犯或共犯者，減輕或免除其刑。本件經本院函
    詢臺灣雲林地方檢察署、雲林縣警察局斗六分局是否因被告
    供出毒品來源而查獲其他正犯或共犯，或供述全部槍砲、彈
    藥之來源及去向，因而查獲或因而防止重大危害治安事件之
    發生等情，據臺灣雲林地方檢察署、雲林縣警察局斗六分局
    均覆稱：未因被告供述而查獲等情，有雲林縣警察局斗六分
    局111年1月17日雲警六偵字第1110001294號函暨員警職務報
    告1份（本院卷第73至75頁）、臺灣雲林地方檢察署111年1
    月24日雲檢原廉109偵7859字第1119002209號函1份（本院卷
    第77至79頁）在卷足憑，從而，本案並無據被告之供述，因
    而查獲其他毒品正犯或共犯，也尚無從認被告有供述全部槍
    砲、彈藥來源及去向，因而查獲或因而防止重大危害治安事
    件之發生之情形，難認符合毒品危害防制條例第17條第1項
    、槍砲彈藥刀械管制條例第18條第4項規定之減刑要件。
  ㈢被告之辯護人請求就被告持有非制式手槍部分依刑法第59條
    規定酌減刑度，辯護稱：本次槍枝部分雖然不是前次的判決
    範圍，但是是同次購入持有的槍枝，依照法定刑去判的話，
    顯然有情輕法重之虞，請求依刑法第59條規定酌減刑度等語
    。惟犯罪之情狀顯可憫恕，認科以最低度刑仍嫌過重者，得
    酌量減輕其刑，刑法第59條定有明文，其立法理由謂：科刑
    時原即應依刑法第57條規定審酌一切情狀，尤應注意該條各
    款所列事項，以為量刑標準，本條所謂「犯罪之情狀顯可憫
    恕」，自係指裁判者審酌第57條各款所列事項以及其他一切
    與犯罪有關之情狀之結果，認其犯罪足堪憫恕者而言，即必
    於審酌一切之犯罪情狀，在客觀上顯然足以引起一般同情，
    認為縱予宣告法定最低刑度猶嫌過重者，始有其適用。本院
    考量，槍枝本身具有高度危險性，極易作為犯罪的工具，輕
    易就能取人性命，因此，持有槍枝的行為就已經為法律所嚴
    禁，被告前次經警查獲後，未交出非法持有之槍彈，卻另行
    起意繼續持有槍枝、子彈，又於案發當日隨車攜帶出門，衍
    伸對外不法使用槍枝之可能性更高，也沒有情輕法重、顯可
    憫恕而需酌減刑度之情狀，故被告所犯持有具殺傷力之非制
    式手槍罪不予酌減。
五、審酌被告漠視法律禁令，竟非法持有本案槍彈，對社會治安
    具有高度危險性，威脅他人生命、身體安全，犯罪所生危害
    不容輕忽，另著手自行製造子彈，所為均危害治安甚鉅，又
    被告先前曾因施用毒品而經觀察、勒戒，其明知毒品具有成
    癮性、對身體有所危害，為政府所嚴禁持有或施用之違禁物
    ，竟仍購入甲基安非他命2包而持有之，所為實屬不該，兼
    衡被告前有違反槍砲彈藥刀械管制條例之前科，素行不佳，
    持有槍彈期間長，製造的子彈沒有殺傷力，被告持有毒品的
    行為並沒有導致毒品外流或造成其他人的損害，所持有的毒
    品數量不多，念及被告坦承犯行之態度尚可，被告自陳國中
    畢業之智識程度，配偶往生，入監前從事鐵工工作，家裡育
    有2名小孩需照顧之家庭經濟狀況等一切情狀，分別量處如
    附表一各編號所示之刑，併分別諭知罰金如易服勞役、有期
    徒刑如易科罰金之折算標準，且就附表一編號1、2宣告有期
    徒刑與罰金刑部分，均合併定應執行之刑如主文所示，應執
    行之罰金刑併諭知易服勞役之折算標準。
肆、沒收
一、事實一
  ㈠扣案如附表三編號1之非制式手槍，因鑑定結果具有殺傷力，
    業如前述，屬槍砲彈藥刀械管制條例所列管之違禁物，應依
    刑法第38條第1項規定宣告沒收。
  ㈡扣案如附表三編號2、3、7所示之子彈，原雖具殺傷力而屬違
    禁物，然如附表三編號3、7已屬打中被告左腿之子彈碎片、
    如附表三編號2業於鑑定時試射，均喪失子彈之作用與性質
    ，已失違禁物之性質，爰不宣告沒收。
二、事實二
  ㈠本案扣案如附表二編號4之子彈5顆均經試射，均無殺傷力，
    但依前述事實認定，均係被告製造子彈未遂所生之物，均應
    依刑法第38條第2項前段規定宣告沒收之。
  ㈡扣案如附表二編號1、3、5、6、7所示之物，雖經送內政部鑑
    定結果均非屬內政部所公告之彈藥主要組成零件，有內政部
    110年10月5日內授警字第1100872591號函1份（偵7859卷第17
    3至175頁），而均非屬違禁物，惟上開物品均係被告所有、
    供其犯本案製造子彈所用之物，已據被告供承在卷，爰均依
    刑法第38條第2項前段規定宣告沒收。
三、事實三
　　扣案如附表三編號8、9所示之第二級毒品甲基安非他命2包
    （驗餘淨重3.2452公克）為違禁物，應依毒品危害防制條例
    第18條第1項前段規定，不問屬於犯罪行為人與否，宣告沒
    收銷燬。又因毒品之包裝袋不易與毒品分離，是以，外包裝
    應連同毒品，依上述規定，一併沒收銷燬之。取樣鑑定用罄
    之毒品部分，既已滅失，自毋庸另為沒收銷燬之宣告。
四、至於本案其餘查扣物品，均難認與被告本案犯罪相關，故不
    予宣告沒收，附此敘明。
據上論斷，應依刑事訴訟法第299條第1項前段，槍砲彈藥刀械管
制條例第7條第4項、第12條第1項、第5項，毒品危害防制條例第
11條第2項、第18條第1項前段，刑法第11條、第55條、第25條、
第41條第1項前段、第42條第3項、第38條第1項、第2項前段、第
51條第5款、第7款，判決如主文。
本案經檢察官廖易翔提起公訴，檢察官顏鸝靚到庭執行職務。
中　　華　　民　　國　　111 　年　　7 　　月　　26　　日
                  刑事第五庭  審判長法  官  梁智賢
　　　　　　　　　　　
　　　　　　　　　　　              法  官  陳雅琪
　　　　　　　　　　　
　　　　　　　　　　　              法  官  張恂嘉
以上正本證明與原本無異。
如不服本判決應於收受判決後 20 日內向本院提出上訴書狀，並
應敘述具體理由；其未敘述上訴理由者，應於上訴期間屆滿後
20 日內向本院補提理由書（均須按他造當事人之人數附繕本）
。「切勿逕送上級法院」。
　  　　　　　　　　　　　         書記官　張宏清
中　　華　　民　　國　　111 　年　　7 　　月　　27　　日
附錄本案論罪科刑法條：
槍砲彈藥刀械管制條例第7條
未經許可，製造、販賣或運輸制式或非制式火砲、肩射武器、機
關槍、衝鋒槍、卡柄槍、自動步槍、普通步槍、馬槍、手槍或各
類砲彈、炸彈、爆裂物者，處無期徒刑或七年以上有期徒刑，併
科新臺幣三千萬元以下罰金。
未經許可，轉讓、出租或出借前項所列槍砲、彈藥者，處無期徒
刑或五年以上有期徒刑，併科新臺幣一千萬元以下罰金。
意圖供自己或他人犯罪之用，而犯前二項之罪者，處死刑或無期
徒刑；處徒刑者，併科新臺幣五千萬元以下罰金。
未經許可，持有、寄藏或意圖販賣而陳列第一項所列槍砲、彈藥
者，處五年以上有期徒刑，併科新臺幣一千萬元以下罰金。
意圖供自己或他人犯罪之用，以強盜、搶奪、竊盜或其他非法方
法，持有依法執行公務之人所持有之第一項所列槍砲、彈藥者，
得加重其刑至二分之一。
第一項至第三項之未遂犯罰之。
槍砲彈藥刀械管制條例第12條
未經許可，製造、販賣或運輸子彈者，處一年以上七年以下有期
徒刑，併科新臺幣五百萬元以下罰金。
未經許可，轉讓、出租或出借子彈者，處六月以上五年以下有期
徒刑，併科新臺幣三百萬元以下罰金。
意圖供自己或他人犯罪之用，而犯前二項之罪者，處三年以上十
年以下有期徒刑，併科新臺幣七百萬元以下罰金。
未經許可，持有、寄藏或意圖販賣而陳列子彈者，處五年以下有
期徒刑，併科新臺幣三百萬元以下罰金。
第一項至第三項之未遂犯罰之。
毒品危害防制條例第11條
持有第一級毒品者，處三年以下有期徒刑、拘役或新臺幣三十萬
元以下罰金。
持有第二級毒品者，處二年以下有期徒刑、拘役或新臺幣二十萬
元以下罰金。
持有第一級毒品純質淨重十公克以上者，處一年以上七年以下有
期徒刑，得併科新臺幣一百萬元以下罰金。
持有第二級毒品純質淨重二十公克以上者，處六月以上五年以下
有期徒刑，得併科新臺幣七十萬元以下罰金。
持有第三級毒品純質淨重五公克以上者，處二年以下有期徒刑，
得併科新臺幣二十萬元以下罰金。
持有第四級毒品純質淨重五公克以上者，處一年以下有期徒刑，
得併科新臺幣十萬元以下罰金。
持有專供製造或施用第一級、第二級毒品之器具者，處一年以下
有期徒刑、拘役或新臺幣十萬元以下罰金。
附表一：
編號 犯罪事實 宣告刑及沒收 1 如事實欄一所載 黃彥齊犯非法持有非制式手槍罪，處有期徒刑伍年貳月，併科罰金新臺幣柒萬元，罰金如易服勞役，以新臺幣壹仟元折算壹日。扣案如附表三編號1所示之非制式手槍壹支（含彈匣壹個，槍枝管制編號○○○○○○○○○○號）沒收。 2 如事實欄二所載 黃彥齊犯非法製造子彈未遂罪，處有期徒刑捌月，併科罰金新臺幣肆萬元，罰金如易服勞役，以新臺幣壹仟元折算壹日。扣案如附表二編號1、3至7所示之物均沒收。 3 如事實欄三所載 黃彥齊犯持有第二級毒品罪，處有期徒刑肆月，如易科罰金，以新臺幣壹仟元折算壹日。扣案如附表三編號8、9所示之甲基安非他命貳包（驗餘淨重三點二四五二公克）連同外包裝均沒收銷燬。 
附表二：警方於109年10月4日在雲林縣○○市○○路00號6樓A室查扣
之物
編號 扣押物名稱 數量 備註 1 非制式彈殻（B1） 7顆 ㈠内政部警政署刑事警察局110年3月5日刑鑑字第1098009484號鑑定書鑑定結果：認均係非制式金屬彈殼。 ㈡内政部110年10月5日内授警字第1100872591號函：均未列入公告之彈藥主要組成零件。 2 制式彈殻（B1） 1顆 ㈠口徑9*19mm。 ㈡内政部警政署刑事警察局110年3月5日刑鑑字第1098009484號鑑定書鑑定結果：研判係已擊發之口徑9×19mm制式彈殼。 ㈢内政部110年10月5日内授警字第1100872591號函：未列入公告之彈藥主要組成零件。 3 非制式彈頭（B2） 12顆 ㈠内政部警政署刑事警察局110年3月5日刑鑑字第1098009484號鑑定書鑑定結果：認均係非制式金屬彈頭。 ㈡内政部110年10月5日内授警字第1100872591號函：均未列入公告之彈藥主要組成零件。 4 非制式子彈（B3） 5顆 ㈠均已試射 ㈡内政部警政署刑事警察局110年3月5日刑鑑字第1098009484號鑑定書鑑定結果：認均係非制式子彈，由金屬彈殼組合直徑約8.8mm金屬彈頭而成，採樣2顆試射：1顆，雖可擊發，惟發射動能不足，認不具殺傷力；1顆，無法擊發，認不具殺傷力。 ㈢内政部110年10月5日内授警字第1100872591號函：均未列入公告之彈藥主要組成零件。 ㈣内政部警政署刑事警察局111年5月4日刑鑑字第1110032948號函：送鑑子彈（含彈殼）5顆，其中未經試射之子彈3顆，均經試射，均無法擊發，認不具殺傷力。 5 制式彈殼（B4） 1顆 ㈠口徑9mm。 ㈡内政部警政署刑事警察局110年3月5日刑鑑字第1098009484號鑑定書鑑定結果：送鑑空包彈1顆，認係口徑9mm制式空包彈，不具金屬彈頭，認不具殺傷力。 ㈢内政部110年10月5日内授警字第1100872591號函：未列入公告之彈藥主要組成零件。 6 底火 1盒 ㈠塑膠底火帽。 ㈡内政部警政署刑事警察局110年3月5日刑鑑字第1098009484號鑑定書鑑定結果：認均係塑膠底火帽。 ㈢内政部110年10月5日内授警字第1100872591號函：均未列入公告之彈藥主要組成零件。 7 非制式彈殼（B6） 2顆 ㈠金屬彈殼底座。 ㈡内政部警政署刑事警察局110年3月5日刑鑑字第1098009484號鑑定書鑑定結果：認均係金屬彈殼底座。 ㈢内政部110年10月5日内授警字第1100872591號函：均未列入公告之彈藥主要組成零件。 
附表三：警方於109年10月4日在雲林縣○○市○○路000號（斗六成
大醫院急診室後方停車場）查扣之物
編號 扣押物名稱 數量 備註 1 非制式手槍（仿GLOCK廠手槍）（0000000000） （含彈匣） 1支 ㈠内政部警政署刑事警察局110年3月5日刑鑑字第1098009484號鑑定書鑑定結果：送鑑手槍1枝（槍枝管制編號0000000000），認係非制式手槍，由仿GLOCK廠手槍外型製造之槍枝，組裝已貫通之金屬槍管而成，擊發功能正常，可供擊發適用子彈使用，認具殺傷力。 ㈡内政部110年10月5日内授警字第1100872591號函：案内已貫通之金屬槍管屬公告之槍砲主要組成零件。 2 制式子彈（A1-1） 3顆 ㈠口徑9*19mm（試射3顆） ㈡内政部警政署刑事警察局110年3月5日刑鑑字第1098009484號鑑定書鑑定結果：均係口徑9x19mm制式子彈，均經試射，均可擊發，認具殺傷力。 ㈢内政部110年10月5日内授警字第1100872591號函：均未列入公告之彈藥主要組成零件。 3 制式彈殼（A2） 1顆 ㈠口徑9*19mm ㈡内政部警政署刑事警察局110年3月5日刑鑑字第1098009484號鑑定書鑑定結果：研判係已擊發之口徑9x19mm制式彈殼。   比對結果：一、送鑑槍枝1枝（槍枝管制編號0000000000）之試射彈殼，經與同案送鑑彈殼1顆（現場編號A2）比對結果，其彈底特徵紋痕相吻合，認係由該槍枝所擊發。 ㈢内政部110年10月5日内授警字第1100872591號函：未列入公告之彈藥主要組成零件。 4 玩具空氣槍 1支 ㈠雲林縣警察局空氣槍動能初篩報告表：未貫穿監測板。 5 制式彈殼（A4） 2顆 ㈠口徑9mm制式空包彈 ㈡内政部警政署刑事警察局110年3月5日刑鑑字第1098009484號鑑定書鑑定結果：認均係口徑9mm制式空包彈，均不具金屬彈頭，認不具殺傷力。 ㈢内政部110年10月5日内授警字第1100872591號函：均未列入公告之彈藥主要組成零件。 6 制式彈殼（A5） 1顆 ㈠口徑9mm制式空包彈。 ㈡内政部警政署刑事警察局110年3月5日刑鑑字第1098009484號鑑定書鑑定結果：認係口徑9mm制式空包彈，不具金屬彈頭，認不具殺傷力。 ㈢内政部110年10月5日内授警字第1100872591號函：未列入公告之彈藥主要組成零件。 7 非制式彈頭（A6） 1顆 ㈠彈頭鉛心碎片。 ㈡内政部警政署刑事警察局110年3月5日刑鑑字第1098009484號鑑定書鑑定結果：送鑑彈頭碎片1包，認均係彈頭鉛心碎片。 ㈢内政部110年10月5日内授警字第1100872591號函：均未列入公告之彈藥主要組成零件。 8 甲基安非他命 1包 驗餘淨重：2.5446公克。 9 甲基安非他命 1包 驗餘淨重：0.7006公克。 10 玻璃球 3顆  11 電子產品（三星J4手機） 1支  12 電子產品（三星S8手機） 1支  13 電子產品（三星S9手機） 1支  14 電子產品（VIVO手機） 1支  15 電子產品（行車記錄器）（含記憶卡） 1台